【裁判字號】    97,簡上,965
【裁判日期】    980225
【裁判案由】    傷害
【裁判全文】
臺灣桃園地方法院刑事判決             97年度簡上字第965號
上  訴  人  臺灣桃園地方法院檢察署檢察官
上  訴  人  丙○○
即  被  告
上列上訴人因被告家暴傷害案件，不服本院簡易庭中華民國97年
10 月31 日97年度桃簡字第2555號第一審刑事簡易判決（聲請簡
易判決處刑案號：97年度偵字第2862號，移送併案案號：97年度
偵字第21372 號），提起上訴，本院管轄第二審之合議庭判決如
下：
    主  文
上訴駁回。
    事  實
一、丙○○與乙○原係同居於桃園縣平鎮市○○路○ 段229 號3
    樓之3 之男女朋友，具有家庭暴力防治法第3 條第2 款所定
    之同居家庭成員關係。緣丙○○於與乙○同居期間發生金錢
    財務糾紛，於民國96年11月20日晚間7 時30分許，因丙○○
    向乙○催討債務未果，兩人因而發生爭執，丙○○竟基於傷
    害人身體之犯意，於上址持拖把之鐵柄接續毆打乙○多次，
    致其受有背部挫傷、雙上肢多處瘀傷挫傷、左下肢多處挫傷
    等傷害。
二、案經乙○訴由桃園縣政府警察局平鎮分局報請臺灣桃園地方
    法院檢察署檢察官偵查起訴。
    理  由
壹、程序方面：
一、按被告以外之人於偵查中向檢察官所為之陳述，除顯有不可
    信之情況者外，得為證據，刑事訴訟法第159 條之1 第2 項
    定有明文。查證人乙○、郎玉明、甲○○、余力行於偵查中
    既係以證人身份陳述，且經檢察官告以具結義務及偽證處罰
    後命之朗讀結文具結，因上開證人均係於負擔偽證罪處罰之
    心理下證述，並以具結擔保其供述真實性，復無受其他不當
    外力干擾情形，可信性極高，本院審酌上開各該證人於偵查
    中具結證述之際，其外部附隨之環境或條件並無不當，是依
    上說明，其等於偵查中所為證言，均具有證據能力，而得為
    證據。
二、次按被告以外之人於審判外之言詞或書面陳述，除法律有規
    定者外，不得作為證據；被告以外之人於審判外之陳述，經
    當事人於審判程序同意作為證據，法院審酌該言詞陳述或書
    面陳述作成時之情況，認為適當者，亦得為證據。當事人、
    代理人或辯護人於法院調查證據時，知有第159 條第1 項不
    得為證據之情形，而未於言詞辯論終結前聲明異議者，視為
    有前項之同意，刑事訴訟法第159 條第1 項及第159 條之5
    分別定有明文。查證人乙○於警詢中所為陳述，固屬傳聞證
    據，惟檢察官及被告就前揭審判外陳述之證據能力，於本院
    準備程序及審判期日時均不爭執，且迄至言詞辯論終結前亦
    未再聲明異議。經核上開證據資料製作時之情況，查無違法
    不當或證明力明顯過低之瑕疵，亦認為以之作為證據應屬適
    當。
三、再者，本案認定事實所引用之文書證據，並無證據證明係公
    務員違背法定程式所取得，亦無刑事訴訟法第159 條之4 之
    顯有不可信之情況與不得作為證據之情形。本院斟酌本案卷
    內之證據並非非法取得，亦無證明力明顯過低之情形，且經
    本院於審判期日依法進行證據之調查、辯論，被告於訴訟上
    之程序權即已受保障，故前揭各該證據，均得採為證據，合
    先敘明。
貳、實體方面：
一、訊據被告矢口否認有何傷害之犯行，辯稱：我沒有打她，當
    天5 點半左右，她就從大廳門前當著保全員及總幹事的面出
    去，所以當天7 點多我不可能打她，況我早在96年11月16日
    就已經將包含拖把在內的大部分東西載離乙○住處，我根本
    不可能又在同年月20日在她家拿拖把打她云云。
二、經查：
(一)、上開犯罪事實，業經證人即被害人乙○於警詢及檢察官偵訊
    時指訴綦詳（見97年度偵字第2862號卷第8 至9 頁、第24頁
    ，97年度他字第4438號卷第14至15頁），核與：(1)證人即案
    發大樓保全員甲○○於偵查中結證稱：「96年11月20日工作
    日誌是我記錄的，其中住戶事項欄第2 記乙○於當晚11時12
    分帶2 個警察到D3辦案，警察是當晚11點18分離開………，
    且陳跟我說她的房客楊先生以後拒絕進入城市之光社區D3
    、3 樓」等語（見97年度偵字第2862號卷第84至85頁）；(2)
    證人即案發大樓總幹事郎玉明於偵查中結證稱：「依我觀察
    他們應該是男女朋友，後來可能他們吵架，才有此糾紛」、
    「（被告之前是否一直住於桃園縣平鎮市○○路○ 段229 號
    3 樓之3 ？）是。他有磁卡，當初告訴人也讓他使用，當時
    沒有糾紛，常常看到他們二人進進出出」、「告訴人是以口
    頭方式告知我們要將門禁的遙控器磁卡銷磁（時間不記得）
    ……」、「告訴人說：就是不要再讓被告進來」等語（見96
    年度他字第4438號卷第78頁）；(3)證人即員警余力行於偵查
    中亦具結證稱：「（被告與告訴人之前是否係同居男女關係
    ？）他們同居，據我瞭解她們是同居男女關係」等語相符（
    見97年度偵字第21372 號卷第6 頁）。而告訴人乙○確曾於
    96年11月20日前往桃園縣平鎮市○○路77號壢新醫院急診自
    訴遭朋友打傷，到院時之傷勢為背部挫傷、雙上肢多處瘀傷
    及挫傷、左下肢多處挫傷，無手術，同日離院等情，復經本
    院依職權函詢壢新醫院確認無誤，並有被害人就診病歷資料
    影本及診斷證明書各1 份在卷可稽（見本院卷第34至36頁、
    他字第6 頁）。經核均與告訴人所指訴之毆傷情節、毆打工
    具，尚無異常或不符之處。另參以被害人乙○於96年11月20
    日晚間10時9 分許至壢新醫院急診後，旋於當晚11時12分許
    偕同員警前往與被告同居之住處，嗣再於同晚11時50分許前
    往宋屋派出所對被告提出告訴，加以被告於偵查中甚至直言
    ：「（你後來有無向告訴人要錢？）有，因為她欠我錢（告
    訴人違約交割，我是他的介紹人、緊急聯絡人，人家找我出
    錢10萬2 千元），還有她向我借錢買黃金、買沙發及卡債，
    總共連之前總共積欠我二十萬元，現我在民事庭有告她」、
    「因為告訴人之前一直向我借錢，我已借她很多錢了，想說
    這樣下去不是辦法，所以決定於11月20日搬走，當日晚上我
    對她說：我要搬走，我向她要錢……」等語（見他字卷第63
    頁），尤徵被告與告訴人於96年11月20日當晚確曾因金錢債
    務糾紛而發生爭執。否則，乙○又何須央求派出所員警到場
    處理，甚至逕向管委會請求須將被告持用之磁卡銷磁？是以
    ，告訴人前開指訴情節應非子虛，堪予採信。
(二)、至被告雖以前詞云云置辯。但查：
  1.被告前於聲明上訴狀內先係陳明：「乙○確實是96年10月20
    日晚6 時許，即為出門去中壢市中壢華南銀行領錢……」、
    「當時（即晚6 時許）除有乙○隻身無恙外出自郎玉名總幹
    事值勤保全蘇成連自其城市之光社區大廳外出為上訴人由電
    話附有監視銀幕目視下外出社區無誤」等語（見本院卷第6
    、7 頁），嗣於本院準備程序時旋又改稱：「我沒有打她，
    當天五點半左右，她就從大廳門前當著保全員及總幹事的面
    出去」等語（見本院卷第43頁），並據此答辯而請求傳喚當
    日值勤白天保全業務之保全員（見本院卷第44頁），再於本
    院審理時又具狀翻稱：「96/11/20晚6 時自乙○隻身著緊身
    牛仔褲裝無恙自蘇保全員、郎玉明前由大廳騎機車外出……
    」等語（見98年2 月11日刑事辯護補充狀第5 頁），則關於
    被害人乙○於案發96年11月20日當日下午究係5 點半、抑或
    是6 點始行離開住處大廳？被告前後供述矛盾不一，本院已
    難遽信。另由證人即城市之光保全員甲○○於本院審理時既
    已到庭清楚陳稱：「沒有被告所指蘇成連此人」等語（見本
    院98年2 月11日審判筆錄第3 頁），亦難認被告上開所供述
    情節可信。況綜觀證人甲○○及郎玉明於偵查中所為證述情
    節，復均無一提及案發當天有無親眼見聞告訴人乙○是否自
    行騎車離開住處，自仍無從憑此而資為被告有利之認定。
  2.至被告雖又請求本院調閱城市之光社區96年11月22日中午社
    區大廳監視錄影帶，藉以證明告訴人確係平安走出社區云云
    。惟本件被告究竟有無於96年11月20日晚間7 時30分許傷害
    告訴人，本與告訴人嗣於96年11月22日中午有無平安走出社
    區，乃屬二事，被告據此聲請調取監視錄影畫面，顯與本件
    待證事實無關，而無調查之必要，況經本院依職權詢問城市
    之光管委會及負責該社區之安心保全公司後，亦確定監視錄
    影畫面現均已不復存在，有本院電話紀錄查詢表可稽，是被
    告就此所為證據調查之聲請，礙難准許。
(三)、綜上，被告前開辯解，無非事後畏罪避就之詞，不值採信。
    本件事證已臻明確，被告上開傷害犯行洵堪認定，應予依法
    論科。
三、核被告丙○○所為，係犯刑法第277 條第1 項之傷害罪，其
    於本件行為時，與告訴人具有家庭暴力防治法第3 條第2 款
    之家庭成員關係，則其因故意實施家庭暴力行為而成立刑法
    所規定之犯罪，為家庭暴力防治法第2 條第2 項之家庭暴力
    罪。被告基於同一傷害之犯意，於同一時地接續毆打告訴人
    之身體，係以一行為侵害同一法益，為接續犯。
四、原審經詳細調查及審理後，認定被告應成立刑法第277 條第
    1 項之普通傷害罪，引用刑法第277 條第1 項、第41條第1
    項前段，刑法施行法第1 條之1 第1 項、第2 項前段為依據
    ，並審酌被告僅因細故即持清掃工具把柄毆打告訴人，致告
    訴人受有背部挫傷、雙上肢多處瘀傷挫傷、左下肢多處挫傷
    等傷害，犯後猶卸詞狡辯，態度非佳，兼衡被告之品行、智
    識程度、犯罪動機、目的、手段及其素行等一切情狀，量處
    拘役59日，並諭知易科罰金之折算標準，經核其認事用法並
    無違誤，量刑亦屬妥適。被告上訴意旨仍執陳詞否認犯罪云
    云；檢察官循告訴人之請求提起上訴謂原審量刑過輕，指摘
    原審適法裁量權之行使，均為無理由。至被告上訴意旨併請
    求依刑法第74條規定宣告緩刑一節，本院認被告迄今既未向
    被害人道歉，亦未與被害人達成賠償之和解，難認確有悛悔
    之意，其具狀所請併依刑法第74條規定宣告緩刑云云，並非
    的論，應予駁回。
據上論斷，應依刑事訴訟法第455 條之1 第1 項、第3 項、第36
8 條，判決如主文。
本案經檢察官吳佳美到庭執行職務。
中    華    民    國    98    年    2     月    25    日
                  刑事第八庭    審判長法  官  林惠霞
                                      法  官  張明儀
                                      法  官  呂綺珍
以上正本證明與原本無異。
不得上訴
                                      書記官  范升福
中    華    民    國    98    年    2     月    25    日


司法院資訊處製作；財團法人民間司法改革基金會備份。
